臺灣臺中地方法院刑事判決　　　　　　 100年度訴字第1632號
公　訴　人　臺灣臺中地方法院檢察署檢察官
被　　　告　曾奕學
指定辯護人　本院公設辯護人　戴遐齡
上列被告因違反毒品危害防制條例案件，經檢察官提起公訴（99
年度偵字第17609 號），本院判決如下：
    主    文
曾奕學犯如附表一所示之各罪，各處如附表一「主刑及從刑欄」
所示之刑。應執行如附表一「應執行刑欄」所示之刑（含主刑及
從刑）。
    犯罪事實
一、曾奕學（綽號蛋頭）明知愷他命（Ketamine，俗稱K 他命）
    係屬毒品危害防制條例第2 條第2 項第3 款所公告列管之第
    三級毒品，不得非法販賣，竟為獲取利益，基於販賣第三級
    毒品愷他命牟利之犯意，於不詳時、地，向不詳姓名年籍綽
    號「龍哥」之成年男子，購入不詳數量、價格之愷他命後，
    再將愷他命予以分裝，並以其所使用門號0000000000號三星
    牌行動電話（序號000000000000000 號）作為對外聯繫毒品
    交易時間、地點、金額等事宜之聯絡工具，先後於下列時間
    、地點，以下列方式，為販賣第三級毒品愷他命之犯行：
  (一)於民國99年7 月17日晚間7 時許，曾奕學以其所使用之上開
    門號0000000000號三星牌行動電話與李元志所使用之門號00
    00000000號行動電話相互聯絡交易第三級毒品愷他命事宜後
    ，相約前往臺中縣大里市（現已改制為臺中市○里區○○○
    路上之「哈啦網咖」進行交易，由曾奕學將價值新臺幣（下
    同）2,000 元之第三級毒品愷他命1 包交予李元志收受，李
    元志則當場交付現金2,000 元予曾奕學收受而完成交易。
  (二)於99年7 月18日晚間7 時許，曾奕學以其所使用之上開門號
    0000000000號三星牌行動電話與李元志所使用之上開門號00
    00000000號行動電話相互聯絡交易第三級毒品愷他命事宜後
    ，相約前往臺中縣大里市（現已改制為臺中市○里區○○○
    路上之「哈啦網咖」進行交易，由曾奕學將價值2,000 元之
    第三級毒品愷他命1 包交予李元志收受，李元志則當場交付
    現金2,000 元予曾奕學收受而完成交易。
  (三)於99年7 月19日晚間7 時許，曾奕學以其所使用之上開門號
    0000000000號三星牌行動電話與李元志所使用之上開門號00
    00000000號行動電話相互聯絡交易第三級毒品愷他命事宜後
    ，相約前往臺中縣大里市（現已改制為臺中市○里區○○○
    路上之「哈啦網咖」進行交易，由曾奕學將價值2,000 元之
    第三級毒品愷他命1 包交予李元志收受，李元志則當場交付
    現金2,000 元予曾奕學收受而完成交易（該包愷他命為李元
    志與胡瑞麟合資購買）。
二、嗣於99年7 月20日凌晨0 時30分許，李元志騎乘車牌號碼L6
    G-810 號重型機車搭載胡瑞麟，行經臺中縣大里市（現已改
    制為臺中市○里區○○○路166 巷2 號前，因形跡可疑為警
    攔查，並在李元志口袋之香菸盒內，扣得上開甫向曾弈學購
    買之愷他命1 包，李元志、胡瑞麟並向員警供述該包愷他命
    係向綽號「蛋頭」之人購買。其後，曾奕學於99年7 月27日
    晚間7 時30分許，駕駛車牌號碼R6-2689 號自用小客車行經
    臺中縣大里市（現已改制為臺中市○里區○○○路上之土地
    公廟前，因形跡可疑而為警盤查，再經警徵得其同意後執行
    搜索，而在其身上扣得如附表二編號1 至13所示其所有因販
    賣第三級毒品愷他命而持有、使用之第三級毒品愷他命13包
    及附表二編號14所示其所有供上開聯繫販賣愷他命所用之三
    星牌行動電話機1 具（序號000000000000000 號），再經曾
    奕學供稱其綽號為「蛋頭」，而為警比對上情因而查獲。
三、案經臺中縣警察局（現已改制為臺中市政府警察局）霧峰分
    局報告臺灣臺中地方法院檢察署檢察官偵查起訴。
    理    由
壹、證據能力部分：
一、按被告以外之人於審判外之言詞或書面陳述，除法律有規定
    者外，不得作為證據；惟按被告以外之人於偵查中向檢察官
    所為之陳述，除顯有不可信之情況者外，得為證據，刑事訴
    訟法第159 條第1 項及同法第159 條之1 第2 項分別定有明
    文。本案證人李元志於偵查中檢察官訊問時具結所為之陳述
    ，係以證人之身份，經檢察官告以具結之義務及偽證之處罰
    ，並由其具結，而於負擔偽證罪之處罰心理下所為，復經具
    結擔保其證述之真實性，又前揭證人於檢察官訊問時之證述
    ，並無證據顯示係遭受強暴、脅迫、詐欺、利誘等外力干擾
    情形或在影響其心理狀況，致妨礙其自由陳述等顯不可信之
    情況下所為。又被告曾奕學及指定辯護人亦均未曾提及檢察
    官在偵查時，有任何不法取供之情形，是客觀上並無顯不可
    信之情況，是上開證人於偵查中所為之證述，自具有證據能
    力。
二、再按被告以外之人（包括證人、鑑定人、告訴人、被害人及
    共同被告等）於審判外之陳述雖不符刑事訴訟法第159 條之
    1 至之4 等4 條之規定，而經當事人於審判程序同意作為證
    據，法院審酌該言詞陳述或書面陳述作成時之情況，認為適
    當者，亦得為證據；當事人、代理人或辯護人於法院調查證
    據時，知有刑事訴訟法第159 條第1 項不得為證據之情形，
    而未於言詞辯論終結前聲明異議者，視為有前項之同意，同
    法第159 條之5 定有明文。立法意旨在於傳聞證據未經當事
    人之反對詰問予以核實，原則上先予排除。惟若當事人已放
    棄反對詰問權，於審判程序中表明同意該等傳聞證據可作為
    證據；或於言詞辯論終結前未聲明異議，基於尊重當事人對
    傳聞證據之處分權，及證據資料愈豐富，愈有助於真實發見
    之理念，且強化言詞辯論主義，使訴訟程序得以順暢進行，
    上開傳聞證據亦均具有證據能力。經查，本判決所引用下列
    其餘各項證據方法之證據能力，被告及指定辯護人於本院準
    備程序時均表示無意見，同意有證據能力等語（見本院卷第
    15頁背面），且檢察官、被告及指定辯護人於本院審理中調
    查證據時，知有刑事訴訟法第159 條第1 項不得為證據之情
    形，亦未於言詞辯論終結前聲明異議（見本院卷第26至27頁
    背面），且本院審酌該等證據作成之客觀情況均無不當，並
    無不宜作為證據之情事，依刑事訴訟法第159 條之5 之規定
    ，認均具有證據能力。
三、又傳聞法則乃對於被告以外之人於審判外之言詞或書面陳述
    而為之規範。本案判決以下引用之其餘非供述證據，無刑事
    訴訟法第159 條第1 項規定傳聞法則之適用，經本院於審理
    時依法踐行調查證據程序，檢察官、被告及指定辯護人均不
    爭執各該證據之證據能力，且與本案待證事實具有自然之關
    聯性，亦查無依法應排除其證據能力之情形，依法自得作為
    證據。
貳、認定犯罪事實所憑證據：
一、上開犯罪事實，業據被告曾奕學於警詢、偵查中及本院準備
    程序、審理時坦承不諱，核與證人李元志於警詢、偵查中所
    證述之情節相符，並據證人胡瑞麟於警詢時證述有與李元志
    合資向被告購買愷他命等情明確，另據證人即查獲之警員蔡
    瑞禎於偵查中證稱上開查獲證人李元志、胡瑞麟及被告之經
    過，再經證人李元志、胡瑞麟之供述而比對查獲被告等情明
    確，復有被告所使用行動電話門號00000000000 號與證人李
    元志所使用行動電話門號0000000000號自99年7 月17日至同
    年月19日之雙向通聯紀錄表2 份附卷可稽（見偵查卷第57頁
    、第92至96頁）。又證人李元志、胡瑞麟於99年7 月20日凌
    晨0 時30分許，為警在臺中縣大里市（現已改制為臺中市○
    里區○○○路166 巷2 號前攔查，並在證人李元志口袋之香
    菸盒內，扣得甫向被告購買之愷他命1 包，並採集其2 人之
    尿液送驗後，確均呈第三級毒品愷他命陽性反應等情，亦有
    臺中縣警察局（現已改制為臺中市政府警察局）霧峰搜索扣
    押筆錄、扣押物品目錄表、行政院衛生署草屯療養院99年8
    月25日草療鑑字第0990800187號鑑定書各1 份、證人李元志
    、胡瑞麟之毒品尿液真實姓名對照表、詮昕科技股份有限公
    司出具之濫用藥物尿液檢驗報告各2 紙在卷可佐（見偵查卷
    第69至77頁），足徵證人李元志、胡瑞麟上開所述均屬實在
    。另證人李元志上開證述分別有向被告購買愷他命，並由被
    告交付愷他命及收受現金等語，且被告亦坦認有販賣愷他命
    予證人李元志之情事，並參酌上開雙向通聯紀錄之內容，足
    徵證人李元志證述確有與被告交易毒品愷他命之情節尚非憑
    空虛捏，應堪採信。又比對被告所使用之上開行動電話門號
    00000000000 號與證人李元志所使用行動電話門號00000000
    00號之雙向通聯紀錄表及證人李元志之證述，均有相當之關
    聯性，足以補強上開證人李元志之證詞，而擔保其前開所稱
    向被告購買愷他命之真實性。據上事證，足徵證人李元志證
    述曾於犯罪事實一(一)至(三)所示時間、地點，向被告購買愷他
    命之證述應屬真實可信。
二、按販賣毒品之所謂販賣行為，係行為人基於營利之目的，而
    販入或賣出毒品而言。販賣毒品者，其主觀上須有營利之意
    圖，且客觀上有販賣之行為，即足構成，至於實際上是否已
    經獲利，則非所問。而販賣第三級毒品愷他命既係違法行為
    ，當非可公然為之，亦無公定價格，係可任意分裝增減份量
    ，且每次買賣之價格、數量，亦隨時依雙方之關係深淺、資
    力、需求量、對行情之認知、來源是否充裕、查緝是否嚴緊
    、購買者被查獲時供述購買對象之可能風險之評估等因素，
    而異其標準，機動調整，非可一概論之。本案證人李元志並
    不知被告販入第三級毒品愷他命之成本及交付之數量如何，
    是販賣之利得，除非經被告詳細供出各次所販賣之毒品之進
    價及售價，且數量俱臻明確外，實難察得其交易實情，惟毒
    品均量微價高，且依一般社會通念以觀，販賣行為在通常情
    形下均係以牟利為其主要誘因及目的，販賣者從價差或量差
    中牟利，方式雖異，然其販賣行為在意圖營利則屬同一。從
    而，舉凡其有償交易，除足反證其確另基於某種非圖利本意
    之關係外，通常尚難因無法查悉其販入價額作為是否高價賣
    出之比較，諉無營利之意思，阻卻販賣犯行之追訴。復衡以
    近年來毒品之濫用，危害國民健康與社會安定日益嚴重，治
    安機關對於販賣或施用毒品之犯罪行為，無不嚴加查緝，各
    傳播媒體對於政府大力掃毒之決心亦再三報導，已使毒品不
    易取得且物稀價昂。被告與證人李元志間並無特別之親屬情
    誼，證人李元志上開證述分別向被告購買第三級毒品愷他命
    時，均有交付對價予被告而均屬有償之行為，又被告對於販
    賣毒品之重刑應知之甚詳，如無相當利潤可圖，豈有甘冒遭
    受重刑之風險，而將愷他命無償轉讓他人之理，是被告各次
    販賣第三級毒品愷他命予證人李元志，其主觀上顯係基於營
    利之販賣意圖而為毒品之提供行為至明。
三、此外，復有職務報告書1 紙、臺中縣警察局（現已改制為臺
    中市政府警察局）霧峰搜索扣押筆錄、扣押物品目錄表各2
    份、查獲現場測繪圖1 紙及查獲現場暨扣案物照片13張在卷
    可稽（見警卷第2 頁、第29至37頁、第39至43頁），並有為
    警於99年7 月27日晚間7 時30分許，在臺中縣大里市（現已
    改制為臺中市○里區○○○路上之土地公廟前，徵得被告同
    意後執行搜索，而在被告身上所扣得如附表二編號1 至13所
    示其所有因販賣第三級毒品愷他命而持有、使用之第三級毒
    品愷他命13包及附表二編號14所示其所有供上開聯繫販賣愷
    他命所用之三星牌行動電話機1 具（序號000000000000000
    號）可資佐證。又扣案如附表二編號1 至13所示之白色結晶
    13包經送行政院衛生署草屯療養院以化學呈色法、氣相層析
    質譜法鑑定後，確分別檢出第三級毒品愷他命成分（驗餘淨
    重各為3.6315公克、3.6464公克、0.4547公克、0.4574公克
    、0.4659公克、0.4455公克、0.4630公克、0.4563公克、0.
    4691公克、0.4510公克、0.4324公克、0.4524公克、0.3704
    公克），有行政院衛生署草屯療養院99年8 月5 日草療鑑字
    第0990700254號鑑定書1 份在卷可憑（見偵查卷第35至37頁
    ）。
四、綜上所述，足認被告自白核均與事實相符，堪予採信。本案
    事證明確，被告上開販賣愷他命之犯行，均洵堪認定，應予
    依法論科。
參、論罪科刑部分：
一、按愷他命係屬毒品危害防制條例第2 條第2 項第3 款所定之
    第三級毒品，不得非法販賣。核被告曾奕學於犯罪事實一(一)
    至(三)各次販賣第三級毒品愷他命予證人李元志之所為，均係
    犯毒品危害防制條例第4 條第3 項之販賣第三級毒品罪。又
    被告於本案各次所販賣第三級毒品愷他命，因均無積極事證
    足資認定被告各該次販賣前持有之第三級毒品愷他命之數量
    已達現行毒品危害防制條例第11條第5 項規定處罰持有第三
    級毒品之純質淨重達20公克以上之標準，被告持有第三級毒
    品愷他命非屬刑事犯罪，即無不另論罪之問題，無需論述其
    犯罪之吸收關係，附此敘明。被告於犯罪事實一(一)至(三)所示
    3 次販賣第三級毒品之犯行，均犯意各別，行為互殊，自應
    予分論併罰。又按毒品危害防制條例第17條第2項規定：「
    犯第4 條至第8 條之罪於偵查及審判中均自白者，減輕其刑
    。」依此規定，於偵查中及審判中均自白者，即得減輕其刑
    。經查，被告於偵查中及本院審判時，就犯罪事實一(一)至(三)
    所示之販賣第三級毒品犯行均坦認在卷，業如前述，俱應依
    毒品危害防制條例第17條第2 項之規定，減輕其刑。另刑法
    第59條之酌量減輕其刑，必於犯罪之情狀，在客觀上足以引
    起一般同情，認為即予宣告法定最低度刑期，猶嫌過重者，
    始有其適用，本案被告販賣愷他命之數量雖非甚鉅，與大盤
    販賣整批大量毒品者截然有別，且所得亦非甚多，惟被告所
    犯販賣第三級毒品罪，其最輕本刑為有期徒刑5 年，尚難謂
    其有情輕法重情形，故本院認並無適用刑法第59條規定之餘
    地，併此敘明。爰審酌毒品對社會秩序及國民健康危害至深
    且鉅，嚴重影響社會治安，製造、運輸、販賣等行為情節尤
    重，更應嚴加非難，所為實乃法所不容而懸為厲禁，而被告
    明知毒品對人體健康戕害甚鉅，為牟取利益，無視國家杜絕
    毒品犯罪之禁令，多次販賣愷他命供他人施用，肇生他人施
    用毒品之來源，戕害國民身心健康，且有滋生其他犯罪之可
    能，及被告不思以正當途徑合法掙取金錢，圖以販賣第三級
    毒品獲利，犯罪動機不良，惟念其犯後於警詢、偵查中及本
    院審理時均坦承犯行，勇於認錯悔過，及其販賣毒品之次數
    、所得等一切情狀，分別量處如主文所示之刑，並定其應執
    行刑，以資懲儆。
二、沒收部分：
  (一)按施用或持有第三、四級毒品，因其可罰性較低，98年5 月
    20日修正前之毒品危害防制條例乃予除罪化（修正後就持有
    第三級毒品純質淨重20公克以上者，已制定刑罰）；惟鑑於
    第三級毒品係管制藥品，特於同條例第11條之1 明定無正當
    理由，不得擅自持有；第18條第1 項後段復規定查獲之第三
    、四級毒品，無正當理由而擅自持有者，沒入銷燬之。從而
    ，依同條例第18條第1 項後段應沒入銷燬之毒品，應係專指
    查獲之施用、持有第三級毒品而言；倘係因販賣而經查獲之
    第三級毒品，既屬同條例第4 條第3 項明文規定應處罰之犯
    罪行為，即非該條項應沒入銷燬之範圍。又毒品危害防制條
    例第19條第1 項所定「供犯罪所用或因犯罪所得之物」，係
    指犯同條例第4 條至第9 條、第12條、第13條或第14條第1
    項、第2 項之罪所用或所得之物，不包括毒品本身在內，自
    不得為第三級毒品之沒收依據，亦即犯同條例第4 條第3 項
    之販賣第三級毒品罪，其供犯罪所用之物，當指「供販賣第
    三級毒品所用之物」而言，第三級毒品本身為販賣之標的，
    為遂行販賣該毒品使用之物，始屬「供犯罪（犯第4 條第3
    項之販賣第三級毒品罪）所用之物」，其理至明。同條例對
    於因販賣而查獲之第三級毒品之沒收，並無特別規定，如其
    行為已構成犯罪，則該毒品即屬不受法律保護之違禁物，應
    回歸刑法之適用，依刑法第38條第1 項第1 款之規定沒收之
    （最高法院99年度台上字第338 號、98年度台上字第5601號
    判決意旨參照）。另按以營利為目的販入毒品，經多次販賣
    後，持有剩餘毒品被查獲，其各次販賣毒品行為，固應併合
    處罰。惟該持有剩餘毒品之低度行為，應僅為最後一次販賣
    毒品之高度行為所吸收，不另論罪。則就該查獲之剩餘毒品
    ，祇能於最後一次之販賣毒品罪宣告沒收銷燬，不得於各次
    販賣毒品罪均宣告沒收銷燬（最高法院97年度台上字第3258
    號判決要旨參照）。查本案被告為警查獲時所扣案如附表二
    編號1 至13所示之第三級毒品愷他命13包，業經鑑定後確均
    檢出第三級毒品愷他命成分，已如前述，核係被告購入後販
    售所餘之毒品，依上揭說明，爰依刑法第38條第1 項第1 款
    之規定，併於本案被告最後一次販賣第三級毒品愷他命之犯
    罪事實一(三)所示犯行之主刑項下（即附表一編號3 ），為沒
    收之諭知。又鑑定毒品時，一般係以傾倒之方式，將包裝袋
    內之毒品倒出與包裝袋分離而秤重，必要時亦會輔以刮杓取
    袋內粉末、晶體，然無論依上述何種方式分離，包裝袋內均
    會有極微量毒品殘留，業經法務部調查局於93年3 月19日以
    調科壹字第09300113060 號函示在案（見司法院編印法官辦
    理刑事案件參考手冊(一)第334 頁）；是包裹前揭愷他命所使
    用之包裝袋，雖係依上述方式將包裝內之愷他命與包裝袋分
    離所得，惟包裝袋內側仍會有微量第三級毒品愷他命殘留，
    是用以包裹、裝放前揭第三級毒品愷他命之包裝袋，仍難與
    其內所殘留之毒品完全析離，自應一併視為毒品，亦應依刑
    法第38條第1 項第1 款之規定宣告沒收之。
  (二)按毒品危害防制條例第19條第1 項規定性質上係沒收之補充
    規定。其屬於本條所定沒收之標的，如得以直接沒收者，判
    決主文僅宣告沒收即可，不生「追徵其價額」或「以其財產
    抵償之」問題，須沒收之標的全部或一部不能沒收時，始生
    「追徵其價額」或「以其財產抵償之」選項問題。如不能沒
    收之沒收標的為金錢時，因價值確定，判決主文直接宣告「
    以其財產抵償之」即可，不發生追徵價額之問題（最高法院
    99年度第5 次刑事庭會議決議參照）。被告各次販賣毒品愷
    他命所得詳如上開犯罪事實一(一)至(三)所示，上開販賣毒品所
    得之金額雖未扣案，然亦無證據證明已不存在，且既為被告
    因犯罪所得之財物，仍應依毒品危害防制條例第19條第1項
    之規定，分別於各次販賣第三級毒品犯行之主文項下併予諭
    知沒收，如全部或一部不能沒收時，以其財產抵償之；另被
    告所使用已扣案如附表二編號14所示之三星牌行動電話1 具
    （序號000000000000000 號），為被告所有，且供被告為本
    案各次販賣第三級毒品所用之物，業據被告於本院審理時供
    承在卷（見本院卷第27頁背面），是該行動電話既係被告所
    有，且供被告於各次販賣第三級毒品犯行所聯絡使用，自應
    於各次販賣第三級毒品犯行之主文項下，依毒品危害防制條
    例第19條第1 項規定宣告沒收，且不生不能沒收之問題。
  (三)至於門號0000000000號之SIM 卡1 張，雖係供被告聯繫販賣
    第三級毒品愷他命事宜所用之物，惟並未扣案，且經被告於
    警詢、偵查中及本院審理時均供稱：該門號SIM 業已丟棄無
    法找尋等語（見警卷第13頁、偵查卷第47頁、本院卷第27頁
    背面），是該門號0000000000號之SIM 卡顯已滅失，為免將
    來執行之困難，爰不另為諭知沒收；另扣案之電子磅秤1 台
    及分裝袋1 批雖均係供被告分裝愷他命所用之物，惟被告於
    警詢及本院審理時均供稱：電子磅秤及分裝袋是龍哥的，不
    是伊的等語（見警卷第7 頁、本院卷第27頁背面），且本院
    亦查無證據足資證明上開電子磅秤及分裝袋確均屬被告所有
    之物，自無從依毒品危害條例第19第1 項之規定諭知沒收，
    附此敘明。
  (四)其餘扣案之G-PLUS牌行動電話1 具（含門號0000000000號之
    SIM 卡1 張）、摻有愷他命之香菸13支、吸食器2 組、愷他
    命藥盤1 個等物，被告於本院審理時供稱：門號0000000000
    號手機1 支與本案無關，是伊平常使用，香菸13支是伊自己
    要施用的，安非他命吸食器是伊用來施用安非他命的，與本
    案無關，愷他命藥盤也是伊的，用來施用愷他命的，也與本
    案無關等語（見本院卷第27頁背面），且被告為警查獲時所
    採集之尿液，經送檢驗結果亦呈甲基安非他命及愷他命陽性
    反應，有毒品尿液真實姓名對照表、詮昕科技股份有限公司
    99年8 月12日所出具之濫用藥物尿液檢驗報告各1 紙在卷可
    參（見警卷第49頁、偵查卷第17頁），顯見被告確亦有施用
    第二級毒品甲基安非他命及第三級毒品愷他命之行為，是上
    開扣案之物，尚難認與本案被告販賣第三級毒品愷他命之犯
    行有關，且乏證據證明被告有以此供販賣第三級毒品愷他命
    所用，無從認定與本案有關，自無從為沒收之諭知，附此敘
    明。
據上論斷，應依刑事訴訟法第第299 條第1 項前段，毒品危害防
制條例第4 條第3 項、第17條第2 項、第19條第1 項，刑法第11
條、第38條第1 項第1 款、第51條第5 款，判決如主文。
本案經檢察官戚瑛瑛到庭執行職務。
中    華    民    國   100    年    9     月    28    日
                  刑事第十一庭  審判長法  官  王金洲
                                      法  官  吳昀儒
                                      法  官  陳玉聰
以上正本證明與原本無異。
如不服本判決，應於收受送達後10日內向本院提出上訴書狀（應
敘述具體理由並附繕本）。上訴書狀如未敘述理由，應於上訴期
間屆滿後20日內補提理由書於本院。
                                      書記官  魏愛玲
中    華    民    國   100    年    9     月    28    日
附表一（宣告之主刑、從刑及應執行刑）
┌──┬────┬──────────────────────────┐
│編號│犯罪事實│        主刑及從刑（所犯罪名及所判處之刑度）        │
├──┼────┼──────────────────────────┤
│ 1  │如犯罪事│曾奕學販賣第三級毒品，處有期徒刑貳年捌月。扣案如附表│
│    │實欄一、│二編號14所示之三星牌行動電話壹具（序號0000000│
│    │（一）  │00000000號）沒收；未扣案販賣第三級毒品所得新│
│    │        │臺幣貳仟元沒收，如全部或一部不能沒收時，以其財產抵償│
│    │        │之。                                                │
├──┼────┼──────────────────────────┤
│ 2  │如犯罪事│曾奕學販賣第三級毒品，處有期徒刑貳年捌月。扣案如附表│
│    │實欄一、│二編號14所示之三星牌行動電話壹具（序號0000000│
│    │（二）  │00000000號）沒收；未扣案販賣第三級毒品所得新│
│    │        │臺幣貳仟元沒收，如全部或一部不能沒收時，以其財產抵償│
│    │        │之。                                                │
├──┼────┼──────────────────────────┤
│ 3  │如犯罪事│曾奕學販賣第三級毒品，處有期徒刑貳年捌月。扣案如附表│
│    │實欄一、│二編號1 至13所示之第三級毒品愷他命拾參包、如附表二編│
│    │（三）  │號14所示之三星牌行動電話壹具（序號0000000一○│
│    │        │六○七八九○號）均沒收；未扣案販賣第三級毒品所得新臺│
│    │        │幣貳仟元沒收，如全部或一部不能沒收時，以其財產抵償之│
│    │        │。                                                  │
├──┴────┼──────────────────────────┤
│              │應執行有期徒刑參年拾月。扣案如附表二編號1 至13所示之│
│   應執行刑   │第三級毒品愷他命拾參包、如附表二編號14所示之三星牌行│
│              │動電話壹具（序號000000000000000號）均│
│              │沒收；未扣案販賣第三級毒品所得新臺幣陸仟元沒收，如全│
│              │部或一部不能沒收時，以其財產抵償之。                │
└───────┴──────────────────────────┘
附表二：
┌──┬──────────────────┬────────────┐
│編號│扣案物品名稱                        │數量                    │
├──┼──────────────────┼────────────┤
│ 1  │第三級毒品愷他命（檢體編號：B0000000│1 包（送驗淨重3.6346公克│
│    │）                                  │、驗餘淨重3.6315公克）  │
├──┼──────────────────┼────────────┤
│ 2  │第三級毒品愷他命（檢體編號：B0000000│1 包（送驗淨重3.6483公克│
│    │）                                  │、驗餘淨重3.6464公克）  │
├──┼──────────────────┼────────────┤
│ 3  │第三級毒品愷他命（檢體編號：B0000000│1 包（送驗淨重0.4561公克│
│    │）                                  │、驗餘淨重0.4547公克）  │
├──┼──────────────────┼────────────┤
│ 4  │第三級毒品愷他命（檢體編號：B0000000│1 包（送驗淨重0.4595公克│
│    │）                                  │、驗餘淨重0.4574公克）  │
├──┼──────────────────┼────────────┤
│ 5  │第三級毒品愷他命（檢體編號：B0000000│1 包（送驗淨重0.4680公克│
│    │）                                  │、驗餘淨重0.4659公克）  │
├──┼──────────────────┼────────────┤
│ 6  │第三級毒品愷他命（檢體編號：B0000000│1 包（送驗淨重0.4473公克│
│    │）                                  │、驗餘淨重0.4455公克）  │
├──┼──────────────────┼────────────┤
│ 7  │第三級毒品愷他命（檢體編號：B0000000│1 包（送驗淨重0.4649公克│
│    │）                                  │、驗餘淨重0.4630公克）  │
├──┼──────────────────┼────────────┤
│ 8  │第三級毒品愷他命（檢體編號：B0000000│1 包（送驗淨重0.4579公克│
│    │）                                  │、驗餘淨重0.4563公克）  │
├──┼──────────────────┼────────────┤
│ 9  │第三級毒品愷他命（檢體編號：B0000000│1 包（送驗淨重0.4712公克│
│    │）                                  │、驗餘淨重0.4691公克）  │
├──┼──────────────────┼────────────┤
│ 10 │第三級毒品愷他命（檢體編號：B0000000│1 包（送驗淨重0.4533公克│
│    │）                                  │、驗餘淨重0.4510公克）  │
├──┼──────────────────┼────────────┤
│ 11 │第三級毒品愷他命（檢體編號：B0000000│1 包（送驗淨重0.4336公克│
│    │）                                  │、驗餘淨重0.4324公克）  │
├──┼──────────────────┼────────────┤
│ 12 │第三級毒品愷他命（檢體編號：B0000000│1 包（送驗淨重0.4542公克│
│    │）                                  │、驗餘淨重0.4524公克）  │
├──┼──────────────────┼────────────┤
│ 13 │第三級毒品愷他命（檢體編號：B0000000│1 包（送驗淨重0.3719公克│
│    │）                                  │、驗餘淨重0.3704公克）  │
├──┼──────────────────┼────────────┤
│ 14 │三星牌行動電話（序號000000000000000 │1 具                    │
│    │號）                                │                        │
└──┴──────────────────┴────────────┘
附錄論罪科刑法條全文：
毒品危害防制條例第4條第3項
製造、運輸、販賣第三級毒品者，處 5 年以上有期徒刑，得併
科新臺幣 7 百萬元以下罰金。